Minutes et répertoires du notaire Marie Antoine Constant GRULÉ, 14 décembre 1827 - 30 octobre 1839 (étude XXI)
Archives nationales
Minutes et répertoires du notaire Marie Antoine Constant GRULÉ (étude XXI)
14 décembre 1827 - 30 octobre 1839
MC/ET/XXI/893 - MC/ET/XXI/945, MC/RE/XXI/17 - MC/RE/XXI/24
Etude XXI; Grulé, Marie-Antoine Constant
Archives nationales de France
Minutes et répertoires: la loi 2008-696 du 15 juillet 2008 relative aux archives a fixé à 75 ans à compter de la date de l'acte, ou à 25 ans à compter de la date du décès de l'intéressé si ce délai est plus bref, le délai de communication des minutes et répertoires des notaires; ce délai est porté à 100 ans à compter de la date de l'acte si le document se rapporte à un mineur (code du Patrimoine, articles L213-2, 4e d et 5e).
Autres documents de l'étude (dossiers de clients, comptabilité...): s'agissant d'archives privées, ces documents sont communicables selon les modalités fixées par le déposant ou le donateur.
Certains documents ne sont pas accessibles en raison de leur mauvais état de conservation.
Versement
Accès aux instruments de recherche de tous les notaires de l’étude XXI
Archives de l'étude XXI
- Minutes de Marie Antoine Constant GRULÉ, décembre 1827 - 30 octobre 1839; MC/ET/XXI/893 - MC/ET/XXI/945
  - Minutes. 1827, décembre, décembre 1827; MC/ET/XXI/893; registre
    Informations complémentaires:
    1827, 1 à 13 décembre: actes passés par-devant Cléophile Deherain.
    1827, 15 à 31 décembre: actes passés par-devant Marie-Antoine-Constant Grulé.
    Informations concernant le classement:
    Le niveau inférieur de description, quand il existe, correspond aux minutes d'actes. Toutes les minutes ne sont pas forcément décrites une à une. Les descriptions de ces minutes sont plus ou moins détaillées.
  - Minutes. 1828, janvier - mars, janvier - mars 1828; MC/ET/XXI/894; registre
  - Minutes. 1828, avril - mai, avril - mai 1828; MC/ET/XXI/895/A; registre
    Ancienne(s) cote(s):
    ET/XXI/895
  - Minutes. 1828, juin, juin 1828; MC/ET/XXI/895/B
    ET/XXI/895 bis
  - Minutes. 1828, août - septembre, août - septembre 1828; MC/ET/XXI/896
    Manque(s) constaté(s) dans cet article:
    Le mois de juillet 1828 manque.
  - Minutes. 1828, octobre - décembre, octobre - décembre 1828; MC/ET/XXI/897
  - Minutes. 1829, janvier - mars, janvier - mars 1829; MC/ET/XXI/898
  - Minutes. 1829, avril - juin, avril - juin 1829; MC/ET/XXI/899
  - Minutes. 1829, juillet - septembre, juillet - septembre 1829; MC/ET/XXI/900
  - Minutes. 1829, octobre - décembre, octobre - décembre 1829; MC/ET/XXI/901
  - Minutes. 1830, janvier - mars, janvier - mars 1830; MC/ET/XXI/902
  - Minutes. 1830, avril - 19 mai, avril - 19 mai 1830; MC/ET/XXI/903
  - Minutes. 1830, 21 mai - juin, 21 mai - juin 1830; MC/ET/XXI/904
  - Minutes. 1830, juillet - septembre, juillet - septembre 1830; MC/ET/XXI/905
  - Minutes. 1830, octobre - décembre, octobre - décembre 1830; MC/ET/XXI/906
  - Minutes. 1831, janvier - mars, janvier - mars 1831; MC/ET/XXI/907
  - Minutes. 1831, avril - juin, avril - juin 1831; MC/ET/XXI/908
  - Minutes. 1831, juillet - septembre, juillet - septembre 1831; MC/ET/XXI/909
  - Minutes. 1831, octobre - décembre, octobre - décembre 1831; MC/ET/XXI/910
  - Minutes. 1832, janvier - mars, janvier - mars 1832; MC/ET/XXI/911
  - Minutes. 1832, avril - juin, avril - juin 1832; MC/ET/XXI/912
  - Minutes. 1832, juillet - septembre, juillet - septembre 1832; MC/ET/XXI/913
  - Minutes. 1832, octobre - décembre, octobre - décembre 1832; MC/ET/XXI/914
  - Minutes. 1833, janvier - mars, janvier - mars 1833; MC/ET/XXI/915
  - Dépôt d'enchères du domaine de Vauréal. 1833, 26 janvier, 26 janvier 1833; MC/ET/XXI/916; registre
    - Dépôt des cahiers de charges pour parvenir à la vente aux enchères du domaine de Vauréal commune de Châtellie (Marne) par Madeleine Julie Malarde veuve de Robert Jannel, comte de Vauréal., 21 janvier 1833 - 27 août 1834; MC/ET/XXI/916
      Actes à la suite jusqu'au 27 août 1834.
      Mention dans le répertoire du notaire coté:
      MC/RE/XXI/18
      Origine de l'information:
      Report des actes analysés à l'occasion de l'établissement des répertoires numériques dits 'états numérique' des liasses et registres de minutes. (base de données migrée: voir contexte dans le Plan d’orientation général - Notaires de Paris, guides thématiques du Minutier).
      Date de révision: 2011
      Date de création de la notice: 2011
      acte de vente; Malarde, Madeleine Julie; Jannel, Robert de
  - Minutes. 1833, avril - juin, avril - juin 1833; MC/ET/XXI/917
  - Minutes. 1833, juillet - septembre, juillet - septembre 1833; MC/ET/XXI/918
  - Minutes. 1833, octobre - décembre, octobre - décembre 1833; MC/ET/XXI/919
  - Minutes. 1834, janvier - mars, janvier - mars 1834; MC/ET/XXI/920
  - Minutes. 1834, avril - juin, avril - juin 1834; MC/ET/XXI/921
  - Minutes. 1834, juillet - septembre, juillet - septembre 1834; MC/ET/XXI/922
  - Minutes. 1834, octobre - décembre, octobre - décembre 1834; MC/ET/XXI/923
  - Minutes. 1835, janvier - mars, janvier - mars 1835; MC/ET/XXI/924
  - Minutes. 1835, avril - juin, avril - juin 1835; MC/ET/XXI/925
    Acte(s) de la même période coté(s) séparément:
    Voir aussi MC/ET/XXI/943 (dépôt de titres de propriétés rue des Martyrs).
  - Minutes. 1835, juillet - septembre, juillet - septembre 1835; MC/ET/XXI/926
    - Inventaire après décès de Louis Antoine Beaunier (1779-1835), ingénieur des mines, fondateur de l'Ecole nationale des mines de Saint-Etienne., 26 août 1835; MC/ET/XXI/926
      MC/RE/XXI/19
      Actes dépouillés par le personnel du Minutier central des notaires de Paris
      Date de création de la notice: 2015 (Marie-Françoise Limon-Bonnet)
  - Minutes. 1835, octobre - décembre, octobre - décembre 1835; MC/ET/XXI/927
  - Minutes. 1836, janvier - mars, janvier - mars 1836; MC/ET/XXI/928
  - Minutes. 1836, avril - juin, avril - juin 1836; MC/ET/XXI/929
    - Inventaire après décès de Pierre Joseph Emmanuel Tissandier, notaire., 28 avril 1836; MC/ET/XXI/929
      Philippe Bertholet, Études et notaires parisiens en 1803, Paris Association des notaires du Châtelet, 2004 [594 actes] (voir contexte dans le Plan d’orientation général - Notaires de Paris, guides thématiques du Minutier).
      Date de création de la notice: 2006
      inventaire après décès; Tissandier, Pierre Joseph Emmanuel; notaire
  - Minutes. 1836, juillet - septembre, juillet - septembre 1836; MC/ET/XXI/930
  - Minutes. 1836, octobre - décembre, octobre - décembre 1836; MC/ET/XXI/931
  - Minutes. 1837, janvier - mars, janvier - mars 1837; MC/ET/XXI/932
  - Minutes. 1837, avril - juin, avril - juin 1837; MC/ET/XXI/933
  - Minutes. 1837, juillet - septembre, juillet - septembre 1837; MC/ET/XXI/934
  - Liquidation Boileau de Maulaville. 1837, 12 juillet, 12 juillet 1837; MC/ET/XXI/935; registre
    - Procès-verbal de liquidation de la communauté entre Antoinette Edmée Marie Victoire Tavernier d'Heppe veuve de Edmée François Marie Boileau de Maulaville, demeurant au château de Mont-Renaud commune de Passel (Oise) ouverture de la succession., 12 juillet 1837 - 20 novembre 1840; MC/ET/XXI/935
      Actes à la suite jusqu'au 20 novembre 1840.
      partage; Passel (Oise); Boileau de Maulaville, Edme François Marie (1759-1826); Tavernier d'Heppe, Antoinette Edmée Marie Victoire
  - Minutes. 1837, octobre - décembre, octobre - décembre 1837; MC/ET/XXI/936
  - Minutes. 1838, janvier - mars, janvier - mars 1838; MC/ET/XXI/937
  - Minutes. 1838, avril - juin, avril - juin 1838; MC/ET/XXI/938
  - Minutes. 1838, juillet - septembre, juillet - septembre 1838; MC/ET/XXI/939
  - Minutes. 1838, octobre - décembre, octobre - décembre 1838; MC/ET/XXI/940
  - Minutes. 1839, janvier - mars, janvier - mars 1839; MC/ET/XXI/941
  - Minutes. 1839, avril - juin, avril - juin 1839; MC/ET/XXI/942
  - Dépôt de pièces concernant une propriété rue des Martyrs. 1835, 30 avril, 30 avril 1835; MC/ET/XXI/943; registre
    - Dépôt des pièces concernant la propriété et divers biens situés rue des Martyrs, ayant appartenu à Aglaë Ménard épouse de Cléophile Michel Deherain, notaire demeurant rue de Grammont, n°33., 30 avril 1835; MC/ET/XXI/943
      Actes à la suite, dépôt de pièces diverses, plans et schémas.
      partage; Grammont (rue de); Martyrs (rue des); Deherain, Cléophile Michel; Ménard, Aglaé; notaire
  - Minutes. 1839, juillet - septembre, juillet - septembre 1839; MC/ET/XXI/944
  - Minutes. 1839, 7 octobre - 30 octobre, 7 octobre - 30 octobre 1839; MC/ET/XXI/945
- Répertoire(s) de Marie Antoine Constant GRULÉ, 11 septembre 1827 - 1851; MC/RE/XXI/17 - MC/RE/XXI/24
  - Répertoire. 1827, 11 septembre - 1830, 19 mai, 11 septembre 1827 - 19 mai 1830; MC/RE/XXI/17
    Répertoire des notaires Cléophile Deherain (11 septembre-13 décembre1827), Marie-Antoine- Constant Grulé (14 décembre 1827-19 mai 1830).
    Informations concernant le classement et la cotation:
    Le niveau inférieur de description, quand il existe, correspond aux mentions d'actes contenues dans le répertoire. Parmi celles-ci, certaines peuvent y être décrites, de manière plus ou moins détaillée. Pour consulter l'acte proprement dit, il convient de rechercher la cote au niveau des articles (registre ou liasse) des minutes du notaire (cote de type 'MC/ET').
    - Inventaire après décès de Pierre Jean Guérin et de Pierre André Guérin, demeurant à Paris, rue de Madame, n°3., 8 janvier 1828
      MC/RE/XXI/17
      Informations concernant le classement et la cotation du document:
      Attention: la cote de répertoire (de type 'MC/RE') ne permet pas de consulter la minute de l'acte. ll convient de rechercher la cote de la minute (de type 'MC/ET') au niveau des articles (registre ou liasse) de minutes du notaire.
      L'accès aux images numérisées des pages du répertoire se fait au niveau de description supérieur (' Répertoire du notaire '), rubrique ' Consulter les archives numérisées associées'.
      Base Miriad 2 des inventaires après décès, 1801-1850, par Thierry Boudignon, avec le concours de Marie-France Nivet et du personnel du Minutier central, 1995-2012 (base de données migrée: voir contexte dans le Plan d’orientation général - Notaires de Paris, guides thématiques du Minutier).
      Date de création de la notice: 2012
      inventaire après décès; Guérin, Pierre Jean; Guérin, Pierre André
    - Inventaire après décès de Pierre Antoine Collet, demeurant à Paris, rue Beaurepaire, n°4., 25 janvier 1828
      inventaire après décès; Beaurepaire (rue); Collet, Pierre Antoine
    - Inventaire après décès de Marguerite Sterlock, épouse d'Antoine Théodore Teulier, demeurant à Paris, rue Servandoni, n°24., 7 février 1828
      inventaire après décès; Servandoni (rue); Sterlock, Marguerite; Teulier, Antoine Théodore
    - Inventaire après décès de Louis Gabriel Marie Masselin et de Gertrude Baume., 14 février 1828
      inventaire après décès; Masselin, Louis Gabriel Marie; Baume, Gertrude
    - Inventaire après décès de Pierre Husson, demeurant à Paris, rue de la Bienfaisance, n°21., 21 février 1828
      inventaire après décès; Bienfaisance (rue de la); Husson, Pierre
    - Inventaire après décès de Jean-Marie Petit dit Baptiste., 6 mars 1828
      inventaire après décès; Petit, Jean-Marie, Baptiste, Jean-Marie
    - Inventaire après décès de Jean-Louis Fortin, demeurant à Paris, rue Saint-Pierre Montmartre, n°13., 29 mars 1828
      inventaire après décès; Fortin, Jean-Louis
    - Inventaire après décès d'Urbain Genon, coiffeur, demeurant à Paris, galerie Colbert, n°17., 2 avril 1828
      inventaire après décès; Colbert (galerie); Genon, Urbain; coiffeur
    - Inventaire après décès d'Amable Aglaé Brunette, épouse de Charles Nicolas Romain, demeurant à Paris, rue du Four Saint-Germain, n°51., 14 avril 1828
      inventaire après décès; Brunette, Amable Aglaé; Romain, Charles Nicolas
    - Inventaire après décès de Louise Avoie Collombel, épouse de Charles Méheu, demeurant à Paris, rue Grange Batelière, n°19., 5 juin 1828
      inventaire après décès; Collombel, Louise Avoie; Méheu, Charles
    - Inventaire après décès d'Angélique Cézarine Soufflaud et de Rosalie Désirée Hié., 19 juin 1828
      inventaire après décès; Soufflaud, Angélique Cézarine; Hié, Rosalie Désirée
    - Inventaire après décès de Marie Alexandrine Jolly, épouse de Claude Pierre Vincent Hippolyte Panetier, demeurant à Paris, rue Sainte-Croix de la Bretonnerie, n°28., 28 juillet 1828
      inventaire après décès; Jolly, Marie Alexandrine; Panetier, Claude Pierre Vincent Hippolyte
    - Inventaire après décès d'Henriette Florence Alix, épouse de Jean Joseph Bénoni Ducrot, demeurant à Paris, rue Saint-Denis, n°374., 22 septembre 1828
      inventaire après décès; Saint-Denis (rue); Alix, Henriette Florence; Ducrot, Jean Joseph Bénoni
    - Inventaire après décès de Marie Letellier, veuve de Laurent Antoine Francart., 15 novembre 1828
      inventaire après décès; Letellier, Marie; Francart, Laurent Antoine
    - Inventaire après décès d'Adrien Marie Gendrin., 9 décembre 1828
      inventaire après décès; Gendrin, Adrien Marie
    - Inventaire après décès de Marie-Hélène Floquet, épouse de Charles Levacher, demeurant à Paris, rue de Marivaux, au coin de la rue de Grétry, n°2., 13 décembre 1828
      inventaire après décès; Marivaux (rue de); Floquet, Marie-Hélène; Levacher, Charles
    - Inventaire après décès de Jeanne Françoise Baillet, épouse de François Bontenis, demeurant à Paris, rue de Rochechouart, n°48., 16 décembre 1828
      inventaire après décès; Rochechouart (rue de); Baillet, Jeanne Françoise; Bontenis, François
    - Inventaire après décès de Marie-Madeleine de La Corbière, veuve de François Duvivier, demeurant à Paris, faubourg du Roule, n°73., 2 janvier 1829
      inventaire après décès; Le Roule (quartier); La Corbière, Marie-Madeleine de; Duvivier, François
    - Inventaire après décès de Marguerite Catherine Gaulet., 8 janvier 1829
      inventaire après décès; Gaulet, Marguerite Catherine
    - Inventaire après décès de Jean Villars, demeurant à Paris, rue Saint-Honoré, n°324., 17 janvier 1829
      inventaire après décès; Saint-Honoré (rue); Villars, Jean
    - Inventaire après décès de Pierre Adolphe Ménard, demeurant à Paris, rue de Grammont, n°23., 3 février 1829
      inventaire après décès; Grammont (rue de); Ménard, Pierre Adolphe
    - Inventaire après décès de Catherine Félicité Daubry, épouse Royer, demeurant à Paris, rue du Faubourg Saint-Martin, impasse de l'Egout, n°6., 4 février 1829
      inventaire après décès; Egout (impasse de l'); Daubry, Catherine Félicité; Royer
    - Inventaire après décès d'Albert Joseph Noël, demeurant à Paris, rue Saint-Honoré, n°290., 16 février 1829
      inventaire après décès; Saint-Honoré (rue); Noël, Albert Joseph
    - Inventaire après décès de Jean Garnier, demeurant à Noizeau, canton de Boissy Saint-Léger (Seine-et-Oise)., 10 mars 1829
      inventaire après décès; Noiseau (Val-de-Marne); Garnier, Jean
    - Inventaire après décès d'Emilie Louise Noël, demeurant rue Saint-Honoré, n°290., 21 avril 1829
      inventaire après décès; Saint-Honoré (rue); Noël, Emilie Louise
    - Inventaire après décès de Victoire Alexandrine Lejars, épouse de Jacques Daniel Numa Sellier, demeurant à Paris, rue du Faubourg Montmartre, n°43., 29 avril 1829
      inventaire après décès; Lejars, Victoire Alexandrine; Sellier, Jacques Daniel Numa
    - Inventaire après décès de Marie L'Héritier de Brutelle, épouse de Pierre Joseph Emmanuel Tissandier, demeurant à Paris, rue Barre-du-Bec, n°12., 4 mai 1829
      inventaire après décès; Barre-du-Bec (rue); Temple (rue du); L'Héritier de Brutelle, Marie; Tissandier, Pierre Joseph Emmanuel
    - Inventaire après décès de Joseph Louis Gavard, demeurant à Paris, rue Saint-Nicaise, n°8., 9 mai 1829
      inventaire après décès; Saint-Nicaise (rue); Gavard, Joseph Louis
    - Inventaire après décès de Marie Rose Eugénie Genets, épouse de François Marie Crespin, demeurant à Paris, rue d'Enfer, n°66., 25 juin 1829
      inventaire après décès; Enfer (rue d'); Genets, Marie Rose Eugénie; Crespin, François Marie
    - Inventaire après décès de Marie-Madeleine Rossart, veuve de Mathurin Madelaine Laurent, demeurant à Paris, rue du Faubourg Poissonnière, n°55., 27 juillet 1829
      inventaire après décès; Rossart, Marie-Madeleine; Laurent, Mathurin Madelaine
    - Inventaire après décès de Françoise Victoire Delaplanche, épouse de Scevola Bernard, demeurant à Paris, boulevard du Temple, n°86., 7 octobre 1829
      inventaire après décès; Temple (boulevard du); Delaplanche, Françoise Victoire; Bernard, Scevola
    - Inventaire après décès de Reine Julie Geneviève Clerain, épouse de Charles Etienne Coron, demeurant à Paris, passage Choiseul, n°26., 12 octobre 1829
      inventaire après décès; Choiseul (passage); Clerain, reine Julie Geneviève; Coron, Charles Etienne
    - Inventaire après décès de Charles Nicolas Romain, demeurant à Paris, rue du Four Saint-Germain, n°51., 28 décembre 1829
      inventaire après décès; Romain, Charles Nicolas
    - Inventaire après décès d'Antoine Hubert Métais, demeurant à Auteuil, rue de Molière, n°20., 8 janvier 1830
      inventaire après décès; Auteuil (ancienne commune); Molière (rue); Métais, Antoine Hubert
    - Inventaire après décès de Marie Marthe Bernard, veuve de Maximin Joseph Guidal, demeurant à Paris, rue de Provence, n°67. A la requête de Paul Clément Emmanuel Guidal, demeurant à Paris, rue de la Chaussée d'Antin, n°59., 18 janvier 1830
      inventaire après décès; Provence (rue de); Bernard, Marie Marthe; Guidal, Maximin Joseph; Guidal, Paul Clément Emmanuel
    - Inventaire après décès de Rosalie Capron, épouse de Michel Antoine Joseph Langlois. A la requête de ce dernier, demeurant aux Batignolles, n°28, en son nom et comme tuteur naturel et légal de Charles Joseph Langlois, seul héritier de sa mère., 8 février 1830
      inventaire après décès; Clichy (ancienne commune); Batignolles (quartier); Capron, Rosalie; Langlois, Michel Antoine Joseph; Langlois, Charles Joseph
    - Inventaire après décès de Marie-Anne Auvray, épouse de Rustique Lesieur. A la requête de ce dernier, demeurant à Paris, rue des Champs-Elysées, n°6, tant en son nom personnel que comme tuteur d'Alix Louise Mélanie Lesieur, sa fille mineure., 4 mars 1830
      inventaire après décès; Champs-Elysées (rue des); Auvray, Marie-Anne; Lesieur, Rustique; Lesieur, Alix Louise Mélanie
    - Inventaire après décès de Jacques Guinebaud, demeurant à Paris, rue Neuve Saint-Eustache, n°5. A la requête de Marie-Henriette Mazureau, sa veuve, veuve en premières noces de Pierre René Collenno, demeurant à l'adresse ci-dessus., 18 mars 1830
      inventaire après décès; Guinebaud, Jacques; Mazureau, Marie-Henriette; Collenno, Pierre René
    - Inventaire après décès de Dominique Rousse, décédé à Paris, rue Lepelletier, n°12. A la requête de Louise Rousse, demeurant à Bagnères., 25 mars 1830
      inventaire après décès; Rousse, Dominique; Rousse, Louise
    - Inventaire après décès de Marthe Périne Tessier, veuve de Jacques Gudin de Thaveneau, décédée à son domicile, à Paris, rue Dauphine, n°38, le 25 mars 1830., 10 avril 1830
      inventaire après décès; Dauphine (rue); Tessier, Marthe Périne (....-1830); Gudin de Thaveneau, Jacques
    - Inventaire après décès de Catherine Derrieux, veuve d'Auguste Joseph Sébastiany, demeurant à Paris, rue de Poitou, n°9, dans le Marais. A la requête de Pierre Derrieux, demeurant à Malompise, canton de Massiac, (Cantal)., 26 avril 1830
      inventaire après décès; Poitou (rue de); Derrieux, Catherine; Sébastiany, Auguste Joseph; Derrieux, Pierre
    - Inventaire après décès d'Edouard Joseph Gallois, demeurant à Paris, rue du Faubourg Montmartre, n°34. A la requête de Joséphine Désirée Foulonneau, sa veuve., 19 mai 1830
      inventaire après décès; Gallois, Edouard Joseph; Foulonneau, Joséphine Désirée
  - Répertoire. 1830, 21 mai - 1833, 30 septembre, 21 mai 1830 - 30 septembre 1833; MC/RE/XXI/18
    - Inventaire après décès de Marie Alexis Mauprivez. A la requête de Marie-Jeanne Remond, sa veuve, demeurant à Paris, rue Saint-Jacques, n°73, en son nom et comme tutrice de Louis Alexis Mauprivez, son fils mineur., 24 mai 1830
      inventaire après décès; Saint-Jacques (rue); Mauprivez, Marie Alexis; Remond, Marie-Jeanne; Mauprivez, Louis Alexis
    - Inventaire après décès de Marie-Antoinette Joséphine Hyppolite Regimbal, épouse de Jacques Marguerite Dumas, demeurant à Paris, boulevard Poissonnière, n°14. A la requête de ce dernier, en son nom et comme tuteur de Louis Dumas, son fils., 14 juin 1830
      inventaire après décès; Poissonnière (boulevard); Regimbal, Marie-Antoinette Joséphine Hyppolite; Dumas, Jacques Marguerite; Dumas, Louis
    - Inventaire après décès de Jean Dulucq, demeurant à Paris, rue de la Verrerie, n°83. A la requête de Louis Dulucq, son frère, demeurant à Pouillon, arrondissement de Dax (Landes)., 17 juin 1830
      inventaire après décès; Verrerie (rue de la); Pouillon (Landes); Dulucq, Jean; Dulucq, Louis
    - Inventaire après décès d'Anne Catherine Jeanne Barbereau. A la requête d'André Guy et de Marie-Adélaïde Develly, son épouse, demeurant à Paris, rue Mazarine, n°68., 8 novembre 1830
      inventaire après décès; Mazarine (rue); Barbereau, Anne Catherine Jeanne; Guy, André; Develly, Marie-Adélaïde
    - Inventaire après décès de Joséphine Désirée Foulonneau, veuve d'Edouard Joseph Gallois, demeurant à Paris, rue du Faubourg Montmartre, n°32. A la requête de Jacques Foulonneau, demeurant à Paris, rue des Martyrs, n°30., 12 novembre 1830
      inventaire après décès; Martyrs (rue des); Foulonneau, Joséphine Désirée; Gallois, Edouard Joseph; Foulonneau, Jacques
    - Inventaire après décès d'Amélie de Tilly et d'Auguste Marie Plagniol, demeurant à Paris, passage Cordier, n°38. A la requête de Charles Marie René Plagniol, avoué à Nîmes, tuteur légal d'Amédée Anne Henri Plagniol, son fils mineur., 17 décembre 1830
      inventaire après décès; Nîmes (Gard); Tilly, Amélie de; Plagniol, Auguste Marie; Plagniol, Charles Marie René; Plagniol, Amédée Anne Henri; avoué
    - Inventaire après décès de Jacques Joseph Lequeux, demeurant à Paris, rue du Marché Saint-Honoré, n°40., 4 mars 1831
      inventaire après décès; Lequeux, Jacques Joseph
    - Inventaire après décès de Marie Félix Auguste Ernest Monnier de Savignac, demeurant rue Cassette, n°22. A la requête de Marie-Cécile de Loubert de Martainville, sa veuve, demeurant à Saint-Amour (Jura)., 5 mars 1831
      inventaire après décès; Cassette (rue); Saint-Amour (Jura); Monnier de Savignac, Marie Félix Auguste Ernest; Loubert de Martainville, Marie-Cécile de
    - Inventaire après décès de Charles Louis Lebrun, demeurant à Paris, rue Bleue, n°30. A la requête de Marie Hannesse, sa veuve, tutrice d'un enfant mineur., 8 mars 1831
      inventaire après décès; Bleue (rue); Lebrun, Charles Louis; Hannesse, Marie
    - Inventaire après décès d'Alexandre Benjamin Ferret, demeurant à Paris, rue Vivienne, n°22. A la requête d'Adélaïde Sophie Rosalie Crespin, sa veuve., 18 mars 1831
      inventaire après décès; Vivienne (rue); Ferret, Alexandre Benjamin; Crespin, Adélaïde Sophie Rosalie
    - Inventaire après décès de Jacques Nicolas Derouen, décédé à Sèvres. A la requête d'Adélaïde Marie Perdu, sa veuve, demeurant à Sèvres., 24 mai 1831
      inventaire après décès; Sèvres (Hauts-de-Seine); Derouen, Jacques Nicolas; Perdu, Adélaïde Marie
    - Inventaire après décès de François Ducos, demeurant rue des Deux Portes Saint-Sauveur, n°32. A la requête d'Anne Joséphine Rogelot, sa veuve, demeurant à la même adresse., 26 mai 1831
      inventaire après décès; Ducos, François; Rogelot, Anne Joséphine